臺灣臺中地方法院刑事裁定　　　　　　　100年度簡字第942號
公　訴　人　臺灣臺中地方法院檢察署檢察官
被　　　告　王火源
選任辯護人　謝錫深律師
上列被告因妨害自由案件，經檢察官提起公訴（100 年度偵字第
8924號），因被告自白犯罪，本院認為宜以簡易判決處刑，裁定
不經通常審理程序，逕以簡易判決如下：
    主    文
王火源共同犯強制罪，處拘役拾日，如易科罰金，以新臺幣壹
仟元折算壹日。
    犯 罪 事 實 及 理 由
一、本案犯罪事實及證據，其證據增加「被告王火源於本院準備
    程序時之自白」應予補充外，餘均引用檢察官起訴書之記載
    （如附件）。
二、爰審酌被告王火源之素行、犯罪動機、目的及手段，被告先
    後或獨單或共同與不知真實姓名年籍之成年男子，將兩輛車
    輛緊停在告訴人所使用之自用小客車之前後，使告訴人所使
    用之自用小客車無法駛出，妨害告訴人使用該車之權利，對
    告訴人所生損害尚非嚴重，被告迄今尚未與告訴人達成和解
    ，賠償告訴人所受之損害，及被告於本院行準備程序中業已
    供承犯罪，其犯罪後之態度尚稱良好等一切情狀，量處如主
    文所示之刑，並諭知易科罰金之折算標準。
三、依刑事訟訴法第449 條第2 項、第454 條第2 項，刑法第28
    條、第304 條、第41條第1 項前段，刑法施行法第1 條之1
    ，逕以簡易判決如主文所示之刑。
中    華    民    國   100    年    12    月    29    日
                  臺中簡易庭  法  官  楊萬益
上正本證明與原本無異。
如不服本判決，應於判決送達後10日內，向本院提出上訴狀（需
附繕本）。
                              書記官  譚系媛
中    華    民    國   100    年    12    月    29    日
附錄本案論罪科刑法條全文
中華民國刑法第304條
（強制罪）
以強暴、脅迫使人行無義務之事或妨害人行使權利者，處 3 年
以下有期徒刑、拘役或 3 百元以下罰金。
前項之未遂犯罰之。
附    件
臺灣臺中地方法院檢察署檢察官起訴書
                                     100年度偵字第8924號
    被      告  王火源  男  36歲（民國○○年○月○○日生）
                        住臺中市○○區○○路248之1號
                        居臺中市豐原區○○里○街33號
                        國民身分證統一編號：Ｚ000000000號
上列被告因妨害自由案件，業經偵查終結，認應提起公訴，茲將
犯罪事實及證據並所犯法條分敘如下：
        犯罪事實
一、王火源與徐倍基為鄰居，渠等均為臺中市豐原區倫敦城社區
    之住戶，2 人因採光罩搭建問題，產生糾紛。民國99年9 月
    7 日，徐倍基原將其所有車牌號碼H5-0277 號自用小客車（
    下稱B 車），停放於臺中市豐原區○○里○街36號住處對面
    之路旁，即停放於王火源之銀色自用小客車（下稱A 車）後
    方，嗣於同日21時17分許，王火源之妻駕駛車牌號碼6851-L
    J 號自用小客車（下稱C 車）返家，將該車輛停放在徐倍基
    B 車後方。王火源竟與姓名年籍不詳之成年男性友人，共同
    基於以強暴妨害人行使權利之犯意聯絡，於同日21時18分許
    ，先由王火源發動A 車，惟A 車因毀損而無法發動，故2 人
    共同將A 車向後推動，停放於緊鄰B 車車頭約5 公分處，於
    21時21分許，再由王火源駕駛C 車往前開，停放於緊鄰B 車
    車尾約5 公分處，王火源等人以此強暴方式，使徐倍基之B
    車無法駛出，妨害徐倍基駕車自由駛出之權利。嗣經徐倍基
    報警處理，警方於21時30分許到場處理，王火源於21時37分
    方將C 車後移，徐倍基於21時38分始能將其B 車駛離。
二、案經徐倍基告訴偵辦。
        證據並所犯法條
一、證據清單
  ┌──┬────────────┬──────────────┐
  │編號│證據名稱                │待證事實                    │
  ├──┼────────────┼──────────────┤
  │一  │被告王火源於偵查中之供述│其坦承有移車之事實，先辯稱：│
  │    │                        │有留空間給告訴人的車，不知道│
  │    │                        │告訴人車出不來云云，後改稱：│
  │    │                        │是友人要看車才移車云云      │
  ├──┼────────────┼──────────────┤
  │二  │證人徐倍基之證述        │全部犯罪事實                │
  ├──┼────────────┼──────────────┤
  │三  │錄影光碟、光碟翻拍照片、│全部犯罪事實                │
  │    │臺中縣警察局勤務指揮中心│                            │
  │    │受理110報案紀錄單       │                            │
  └──┴────────────┴──────────────┘
二、核被告王火源所為，係犯刑法第304條第1項以強暴妨害人行
    使權利罪嫌。被告與該真實姓名年籍不詳之成年男性友人有
    犯意聯絡及行為分擔，為共同正犯。
三、依刑事訴訟法第251條第1項提起公訴。
   此  致
臺灣臺中地方法院
中    華    民    國   100    年    10    月    15    日
                              檢察官  陳 僑 舫
本件正本證明與原本無異
中    華    民    國   100    年    10    月    26    日
                              書記官  吳 清 贊
附錄本案所犯法條全文
中華民國刑法第304條
以強暴、脅迫使人行無義務之事或妨害人行使權利者，處 3 年
以下有期徒刑、拘役或 3 百元以下罰金。
前項之未遂犯罰之。